臺灣臺中地方法院宣示判決筆錄　　　　　100年度訴字第629號
公　訴　人　臺灣臺中地方法院檢察署檢察官
被　　　告　陳有成
　　　　　　劉雅雯
　　　　　　張明龍
共　　　同
指定辯護人　本院公設辯護人戴遐齡
上列被告因毒品危害防制條例案件，經檢察官提起公訴（100年
度毒偵字第186、226、227號），並聲請認罪協商，本院合議庭
裁定由受命法官獨任進行認罪協商程序後，於中華民國100年3月
25 日下午4時，在本院第4法庭宣示判決，出席職員如下：
　　　　　　　　　　　　　　　 法　官　羅智文
　　　　　　　　　　　　　　　 書記官　洪菘臨
法官起立朗讀判決主文、犯罪事實要旨、處罰條文、附記事項，
及告以上訴限制、期間並提出上訴狀之法院，且諭知記載其內容
：
一、主文
    陳有成施用第一級毒品，累犯，處有期徒刑拾壹月，扣案之
    第一級毒品海洛因參包（合計驗餘淨重柒點肆陸公克）均沒
    收銷燬之；又施用第二級毒品，累犯，處有期徒刑陸月，扣
    案之第二級毒品甲基安非他命壹包（驗餘淨重零點壹貳零參
    公克）沒收銷燬之。應執行有期徒刑壹年參月，扣案之第一
    級毒品海洛因參包（合計驗餘淨重柒點肆陸公克）及第二級
    毒品甲基安非他命壹包（驗餘淨重零點壹貳零參公克）均沒
    收銷燬之。
    劉雅雯施用第一級毒品，累犯，處有期徒刑柒月，扣案之第
    一級毒品海洛因肆包（合計驗餘淨重零點伍陸公克）均沒收
    銷燬之；又施用第二級毒品，累犯，處有期徒刑參月，扣案
    之第二級毒品甲基安非他命壹包（驗餘淨重零點壹伍柒肆公
    克）沒收銷燬之。應執行有期徒刑捌月，扣案之第一級毒品
    海洛因肆包（合計驗餘淨重零點伍陸公克）及第二級毒品甲
    基安非他命壹包（驗餘淨重零點壹伍柒肆公克）均沒收銷燬
    之。
    張明龍施用第一級毒品，累犯，處有期徒刑拾月。
二、犯罪事實要旨
  (一)陳有成於民國87年間因施用毒品案件，經觀察、勒戒後，認
    有繼續施用毒品之傾向，經送強制戒治，於88年7月5日停止
    戒治釋放。其後於5年內之89年間又因施用毒品案件，再送
    強制戒治，於89年8月3日執行完畢釋放。復因施用毒品、竊
    盜、贓物等案件，經法院判決、減刑後定執行刑有期徒刑1
    年3月確定，於96年11月10日執行完畢。猶不知戒絕毒品，
    基於施用第一級毒品之犯意，於99年12月28日，在臺中市○
    ○區○○街189號8樓之8租屋處，以針筒注射身體之方式，
    施用海洛因1次。另基於施用第二級毒品之犯意，於同日稍
    後，在上開租屋處，以置於玻璃管燒烤吸食煙霧之方式，施
    用甲基安非他命1次。
  (二)劉雅雯前因施用毒品案件，經觀察、勒戒後，認有繼續施用
    毒品之傾向，經送強制戒治，於96年5月8日停止戒治釋放，
    嗣於96年7月30日期滿執行完畢。另因詐欺案件，經法院判
    決並減刑為有期徒刑2月確定，於96年7月16日執行完畢。猶
    不知戒絕毒品，基於施用第一級毒品之犯意，於99年12月28
    日，在前述陳有成租屋處，以針筒注射身體之方式，施用海
    洛因1次。另基於施用第二級毒品之犯意，於同日稍後，在
    前述陳有成租屋處，以置於玻璃管燒烤吸食煙霧之方式，施
    用甲基安非他命1次。
  (三)張明龍前施用毒品案件，經觀察、勒戒後，認有繼續施用
    毒品之傾向，經送強制戒治，於98年4月16日停止戒治釋放
    ，嗣於98年6月23日期滿執行完畢。另因偽證案件，經法院
    判處有期徒刑6月確定，於99年10月6日執行完畢。猶不知戒
    絕毒品，基於施用第一級毒品之犯意，於99年12月28日晚間
    10時許，在臺中市○里區○○路220巷6號住處，以針筒注射
    身體之方式，施用海洛因1次。
  (四)嗣張明龍於99年12月29日上午11時30分許，在臺中市○○區
    ○○路與信義街口為警查獲，並當場扣得陳有成、劉雅雯轉
    讓予其尚未施用之海洛因1包（驗餘淨重0.0268公克），並
    因張明龍供述本案所施用海洛因之來源，循線於同日上午11
    時50分許，在臺中市○○區○○街189號前查獲劉雅雯，並
    扣得其本案施用所剩餘之海洛因4包（合計驗餘淨重0.56公
    克）、甲基安非他命1包（驗餘淨重0.1574公克）。進而於
    同日中午12時許，在上址租屋處查獲陳有成，並扣得其本案
    施用所剩餘之海洛因3包（合計驗餘淨重7.46公克）、甲基
    安非他命1包（驗餘淨重0.1203公克）。渠3人經警採尿送驗
    結果，陳有成及劉雅雯均呈海洛因代謝物嗎啡陽性反應及甲
    基安非他命、安非他命陽性反應，張明龍呈海洛因代謝物嗎
    啡陽性反應，而查悉上情。
三、處罰條文
    毒品危害防制條例第10條
    施用第一級毒品者，處6月以上5年以下有期徒刑。
    施用第二級毒品者，處3年以下有期徒刑。
四、附記事項
    被告張明龍為警查獲後，供出其本案所施用海洛因之來源，
    並因而查獲同案被告陳有成、劉雅雯，有警員職務報告及本
    院電話紀錄表各1紙在卷可稽，合於毒品危害防制條例第17
    條第1項減刑事由，為此公訴人與被告張明龍協商如主文所
    示刑度。另被告張明龍為警查獲所扣得之海洛因1包，係向
    同案被告陳有成索討，而由同案被告劉雅雯交付，尚未及施
    用即為警查獲等情，業據被告3人一致供明在卷，該包海洛
    因既非被告張明龍本案施用所剩餘，自與本案無關，且被告
    陳有成、劉雅雯涉犯轉讓第一級毒品罪嫌，另案經檢察官偵
    辦，該包海洛因為上開轉讓毒品案件之重要證物，不宜於本
    案宣告沒收銷燬，爰不予諭知沒收銷燬。
五、協商判決除有刑事訴訟法第455 條之4 第1 項第1 款於本訊
    問程序終結前，被告撤銷協商合意或檢察官撤回協商聲請者
    ；第2 款被告協商之意思非出於自由意志者；第4 款被告所
    犯之罪非第455 條之2 第1 項所定得以協商判決者；第6 款
    被告有其他較重之裁判上一罪之犯罪事實者；第7 款法院認
    應諭知免刑或免訴、不受理者情形之一，及違反同條第2 項
    「法院應於協商合意範圍內為判決；法院為協商判決所科之
    刑，以宣告緩刑或2 年以下有期徒刑、拘役或罰金為限」之
    規定者外，不得上訴。
六、如有上開可得上訴情形，得自收受宣示判決筆錄送達之日起
    10 日內，向本院提出上訴書狀，上訴於第二審法院。
中    華    民    國   100    年    3     月    25    日
                  刑事第四庭          法  官  羅智文
                                      書記官  洪菘臨
上為正本係照原本作成。
                                      書記官  洪菘臨
中    華    民    國   100    年    3     月    25    日